臺灣新竹地方法院交通事件裁定　　　　 96年度交聲字第116號
原處分機關　交通部公路總局新竹區監理所新竹市監理站
聲明異議人
即受處分人　甲○○
上列受處分人因違反道路交通管理處罰條例案件，對於交通部公
路總局新竹區監理所新竹市監理站於民國九十六年四月十八日所
為之竹監新四字第裁五一－Ｅ00000000號違反道路交通
管理事件裁決書，聲明異議，本院裁定如下：
    主  文
異議駁回。
    理  由
一、按受處分人，不服第八條主管機關所為之處罰，得於接到裁
    決書之翌日起二十日內，向管轄地方法院聲明異議。又交通
    法庭認為聲明異議無理由者，應以裁定駁回之。道路交通管
    理處罰條例第八十七條第一項、道路交通案件處理辦法第十
    九條分別定有明文。次按汽車行駛於道路上，其汽車駕駛人
    或前座乘客未繫安全帶者，處汽車駕駛人新臺幣（下同）一
    千五百元罰鍰，道路交通管理處罰條例第三十一條第一項定
    有明文。
二、原裁決意旨略以：受處分人即聲明異議人甲○○駕駛其所有
    之車號ＪＭ－七一六二號自小客車於民國九十六年二月三日
    下午十四時二十分許，行經新竹市○○路上，因未繫安全帶
    為新竹市警察局警員當場攔停稽查，依違規事實填掣竹市警
    交字第Ｅ00000000號舉發違反道路交通管理事件通
    知單。聲明異議人於收受違規通知單後，不服向原舉發單位
    提出陳述，經向原舉發單位函查後，認原舉發無誤，遂依據
    道路交通管理處罰條例第三十一條第一項之規定，裁決受處
    分人應繳納罰鍰一千五百元整等語。
三、聲明異議意旨略以：聲明異議人即受處分人甲○○於九十六
    年二月下午二時多於住處駕車右轉上柴橋路之後，感覺車內
    十分悶熱，於是欲脫下厚重外套，即解開安全帶，邊駕車邊
    脫去外套，打算脫下後再重新繫上安全帶，且當時之所以並
    未靠邊停車為之乃因大下坡處車行甚快路邊無足夠停車空間
    實為危險，不料遭左側小叉路竄出三輛交警機車攔停開單云
    云。
四、本院認定之理由：
    經查，新竹市警察局員警所舉發於上開違規時、地，上揭車
    號ＪＭ─七一六二號自小客車之駕駛人於行車行駛道路上未
    繫安全帶，此一事實狀態與聲明異議人於聲明異議狀上所自
    稱：「‧‧‧即解開安全帶，邊駕車邊脫去外套‧‧‧」之
    陳述相符，可見聲明異議人就其於駕駛汽車之過程中曾未繫
    安全帶之事實並不爭執。聲明異議人雖辯稱其之所以會解下
    安全帶係因為當時覺得十分悶熱而欲脫下厚重外套遂解開安
    全帶，又因當時正行經柴橋路，該處為大下坡路段故無法靠
    邊停車云云，然，此實無解於聲明異議人應該當道路交通管
    理處罰條例第三十一條第一項而應負之責。況，依聲明異議
    人所自承：「違規當時係因為正行經柴橋路，該處係大下坡
    路段、車行均甚快速，且路肩並無足夠停車空間實為危險」
    等語，則何以聲明異議人明知該地於行車時實際上係具有相
    當之交通安全疑慮，卻仍選擇在該地逕自不顧自身與其他用
    路人之交通安全而任意地在危險路段上之車輛行進當中解開
    安全帶、脫下外套？從而，聲明異議人既屬自陷於違規情狀
    ，其自身有可歸責之事由，是其前揭所辯，自不足執為不罰
    之理由。
五、綜上所述，異議人甲○○既有前揭之違規事實，原處分機關
    據以援引上開道路交通管理處罰條例第三十一條第一項之規
    定，裁處異議人罰鍰一千五百元整，於法並無不合，異議人
    之異議為無理由，依法應予駁回。
六、據上論斷，應依道路交通案件處理辦法第十九條，裁定如主
    文。
中　　華　　民　　國　　96　　年　　6 　　月　　15　　日
                  交通法庭  法　官　遲中慧
以上正本證明與原本無異。
如不服本裁定，應於裁定送達後5日內向本院提出抗告狀。
中　　華　　民　　國　　96　　年　　6 　　月　　15　　日
                            書記官  柯雅菱
